臺灣高等法院民事判決
109年度訴易字第90號
原      告  興成營造有限公司
法定代理人  蔡萬興  
訴訟代理人  黃儉忠律師
            蔡奇成  
被      告  唐國銓  

上列當事人間請求侵權行為損害賠償事件，原告提起刑事附帶民
事訴訟，經本院刑事庭以109年度附民字第247號裁定移送前來，
本院於110年11月23日言詞辯論終結，判決如下：
    主      文
被告應給付原告新臺幣拾伍萬元，及自民國一一○年十月二十八
日起至清償日止，按年息百分之五計算之利息。
訴訟費用由被告負擔。
    事實及理由
壹、程序事項：
  ㈠被告經合法通知（送達證書見本院卷299頁)，無正當理由未
    於言詞辯論期日到場，核無民事訴訟法第386條所列各款情
    形，爰依原告之聲請，由其一造辯論而為判決。
　㈡按訴狀送達後，原告不得將原訴變更或追加他訴，但擴張或
    減縮應受判決事項之聲明者，不在此限，民事訴訟法第255
    條第1項第3款定有明文。原告起訴請求同案被告劉國才（下
    稱劉國才，已和解終結）及被告應連帶給付新臺幣（下同）
    559,440元本息（附民卷2頁）、同案被告楊全寶（下稱楊全
    寶，已和解終結）應給付31,080元本息，嗣原告與楊全寶及
    劉國才達成民事和解，故對被告僅請求15萬元及自民國110
    年10月28日起至清償日止，按年息5％計算之利息（本院卷32
    8頁），核屬減縮應受判決事項之聲明，依上開說明，應予
    准許。
貳、實體事項：
一、原告主張：被告及劉國才共同意圖為自己不法之所有，基於
    共同竊盜之犯意聯絡，先由劉國才於107年6月23日下午6時
    許，至臺北市○○區○○路451巷至460巷側溝蓋板更新工程工地
    ，聯絡不知情之訴外人吳沛璇、陳武堂及黃金隆（下各標示
    姓名），到場管制交通與吊掛護欄，被告並配合陳武堂執行
    吊掛作業，以竊取伊所有及向訴外人銘威工程有限公司(下
    稱銘威公司)所承租之型鋼護欄共36支。嗣經被告、劉國才
    、陳武堂載至臺北市○○區○○街000巷0號資源回收廠，變賣18
    支重量共5,960公斤之護欄，得款54,830元。被告復與陳武
    堂將所餘型鋼護欄載至楊全寶所經營之龍米路回收廠，楊全
    寶基於收受贓物之故意，收受2支型鋼護欄並於數日後變賣
    得款2,000元。嗣伊與銘威公司達成民事和解，銘威公司將
    其侵權行為損害賠償債權讓與伊，伊受有36支型鋼護欄之損
    害計350,380元，嗣與劉國才及楊全寶分別成立民事和解，
    爰依民法第184條第1項前段、第179條、第181條規定及債權
    讓與之法律關係，擇一請求被告損害賠償。其起訴聲明:被
    告應給付伊15萬元，及自110年10月28日起至清償日止，按
    年息5％計算之利息。
二、被告唐國銓未於言詞辯論期日到場，惟於準備程序期日答辯
    略以：伊願意以分期或出獄後一次給付之方式償還6萬元等
    語。其答辯聲明：㈠原告之訴及假執行之聲請均駁回。㈡如受
    不利判決，願供擔保請准宣告假執行。
三、原告主張被告與劉國才意圖為不法所有，基於共同竊盜之犯
    意聯絡，竊取伊所有5支型鋼護欄及伊向銘威公司承租之31
    支型鋼護欄（共36支）。楊全寶嗣基於收受贓物之犯意，收
    受2支型鋼護欄並予變賣等情，經臺灣士林地方檢察署檢察
    官以107年度偵字第13189號起訴，臺灣士林地方法院以108
    年度易字第364號判決被告共同犯竊盜罪，累犯，處有期徒
    刑陸月，如易科罰金，以1,000元折算1日，未扣案犯罪所得
    3,000元沒收，於全部或一部不能沒收或不宜執行沒收時，
    追徵其價額；未扣案手寫回收物登記簿上「李嘉沛」署押壹
    枚沒收（判決書節本外放）確定，被告未上訴而入監服刑，
    目前已假釋，亦有本院在監在押全國紀錄表可參（本院卷15
    3頁），堪信為真實。
四、按故意或過失不法侵害他人之權利者，負損害賠償責任，民
    法第184條第1項前段定有明文。經查：
　⒈原告主張被告與劉國才共同竊取伊所有之5支型鋼護欄及伊向
    銘威公司承租之31支型鋼護欄，每支型鋼價值12,000元，伊
    受有5支型鋼欄損害計60,000元(12,000×5＝60,000) ，另伊
    賠償銘威公司31支型鋼護欄損害計290,380元，已於110年3
    月31日匯款予銘威公司，並受讓銘威公司對被告之侵權行為
    損害賠償債權，是伊總計受有損害計350,380元（60,000＋29
    0,380＝350,380) 等情，業據其提出與銘威公司之和解契約
    書、臺灣土地銀行存摺類存款憑條為證（本院卷207至211頁
    ）。又上開型鋼護欄市價為12,000元/支、日租金為20元，
    有第三人銓聯鑫有限公司109年11月2日銓第00000000000000
    0000號函可稽(本院卷141頁)，則原告主張其受有5支型鋼護
    欄之損害計60,000元，即有所據。另上開和解契約書前文記
    載：「乙方（指銘威公司，下同）前於民國（下同）107年
    前出租數十支型鋼護欄（4M)與甲方(指原告，下同）使用，
    其中有31支於107年6月23日遭劉國才、唐國銓所竊。為此，
    甲乙雙方達成協議，由甲方賠償乙方之損失，再由甲方向劉
    國才、唐國銓求償．．」等語甚詳（本院卷207頁），堪認銘
    威公司已自原告處獲得賠償，並將對被告及劉國才之侵權行
    為損害賠償債權讓與原告，是原告依民法第184條第1項前段
    及受讓銘威公司對於被告之侵權行為損害賠償債權之法律關
    係，請求被告負損害賠償責任，於法有據。
　⒉本件原告與楊全寶、劉國才分別於109年10月22日、110年10
    月28日達成民事和解，由楊全寶當庭給付原告10,000元、劉
    國才同意於111年5月31日前給付原告150,000元等情，亦有
    和解筆錄可參（本院卷101頁、303頁），故原告就不足受償
    之損害額190,380元(350,380-10,000－150,000=190,380），
    減縮請求被告應給付15萬元及自110年10月28日起至清償日
    止加計法定遲延利息，即屬正當。 
五、從而，原告依民法第184條第1項前段之規定及損害賠償債權
    讓與之法律關係請求被告給付15萬元，及自110年10月28日
    起至清償日止，按年息5％計算之利息，為有理由，應予准許
    。
六、本件事證已臻明確，兩造其餘之攻擊或防禦方法及所用之證
    據，經本院斟酌後，均認不足以影響本判決之結果，爰不再
    逐一論列；另本院既認原告依民法第184條第1項前段及侵權
    行為損害賠償債權讓與之法律關係請求有理由，其餘第179
    條及第181條之請求權均無論述必要，附此敘明。
七、據上論結，本件原告之訴為有理由，依民事訴訟法第385條
    第1項前段、第78條，判決如主文。　　
中　　華　　民　　國　　110 　年　　12　　月　　7　　日
                    民事第四庭   
                        審判長法  官  傅中樂
                              法  官  管靜怡
                              法  官  呂淑玲　　　　　　　
正本係照原本作成。
不得上訴。
中　　華　　民　　國　　110 　年　　12　　月　　7 　　日
　　　　　　　　　　　　    　書記官　黃雯琪